【裁判字號】    98,易,199
【裁判日期】    980515
【裁判案由】    竊盜
【裁判全文】
臺灣士林地方法院刑事判決               98年度易字第199號
公  訴  人  臺灣士林地方法院檢察署檢察官
被      告  乙○○
上列被告因竊盜，經檢察官提起公訴（98年度偵緝字第491 號）
，被告於本院準備程序中就被訴之事實為有罪之陳述，經合議庭
裁定改由受命法官獨任依簡式審判程序審理並判決如下：
    主  文
乙○○共同攜帶兇器，毀越其他安全設備，竊盜，處有期徒刑柒
月，千斤頂壹支沒收。
    事  實
一、乙○○曾至甲○○位於臺北市○○區○○路22巷44弄18號5
    樓、6 樓住處進行白蟻消毒工程，因見該處財物而起盜心，
    竟與真實年籍不詳之成年男子游明宏（綽號「阿宏」）共同
    基於意圖為自己不法所有之犯意聯絡，於97年9 月27日下午
    1 時、2 時許，共同至上址，由乙○○在該處大樓1 樓門口
    把風，游明宏則持乙○○所有、客觀上可供兇器使用足以致
    人死傷之千斤頂1 支，破壞甲○○住處6 樓陽臺鐵窗之欄杆
    ，再由鐵窗欄杆縫隙攀爬鑽入，以此毀越窗戶安全設備之方
    式，侵入甲○○上開住處後（侵入住宅部分未據告訴），至
    該住處5 樓房間衣櫃內竊取價值約新臺幣（下同）15萬元至
    20萬元之項鍊、戒指及飾品等物得逞。嗣經警在上址6 樓遭
    破壞之鐵窗外側查獲乙○○所有用以竊盜之千斤頂1 支，並
    於該鐵窗內側表面及下方牆壁磁磚表面採得指紋，經比對後
    與乙○○指紋相符，再持臺灣板橋地方法院核發之搜索票至
    乙○○位於臺北縣三重市○○街215 號4 樓之住處搜索，扣
    得上開竊取分得之耳環3 個、玉墜1 個，因而查悉上情。
二、案經臺北市政府警察局內湖分局報告臺灣士林地方法院檢察
    署檢察官偵查起訴。
    理  由
一、本件被告乙○○所犯為刑法第321 條第1 項第2 款、第3 款
    之罪，核屬刑事訴訟法第273 條之1 第1 項所定死刑、無期
    徒刑、最輕本刑為3 年以上有期徒刑以外之罪，亦非高等法
    院管轄之第一審案件，而被告於本院行準備程序中就被訴事
    實為有罪之陳述，經告知被告簡式審判程序之旨並聽取當事
    人意見後，本院合議庭裁定由受命法官獨任進行簡式審判程
    序，是本件之證據調查，依刑事訴訟法第273 條之2 規定，
    不受同法第159 條第1 項、第161 條之2 、第161 條之3 、
    第163 條之1 及第164 條至第170 條規定之限制，合先敘明
    。
二、上述犯罪事實業據被告自白不諱，核與證人即告訴人甲○○
    警詢所述（見98年度偵字第1643號卷第4 頁至第5 頁）大致
    相符，此外復有被告所持行動電話門號0000000000號98年9
    月26日至98年9 月28日之通聯調閱查詢單、臺北市政府警察
    局內湖分局刑案現場勘查報告及採證照片、內政部警政署刑
    事警察局97年10月31日行紋字第0970165032號鑑驗書各1 份
    在卷可稽（見98年度偵字第1643號卷第56頁至第77頁、第22
    頁至第55頁、第20頁至第21頁），足認被告任意性自白核與
    事實相符，應堪採信。綜上，本件事證明確，被告犯行堪以
    認定，應予依法論科。
三、按刑法第321 條第1 項第2 款所稱之「其他安全設備」，係
    指門扇、牆垣以外，依通常觀念足認防盜之一切設備而言（
    最高法院78年度臺上字第4418號判決意旨可資參照），門鎖
    、窗戶等均屬之；另按刑法第321 條第1 項第3 款之攜帶兇
    器竊盜罪，其所稱「兇器」之種類並無限制，凡客觀上足對
    人之生命、身體、安全構成威脅，具有危險性之兇器均屬之
    （最高法院79年臺上字第5253號判例要旨可資參照），被告
    用以竊盜之千斤頂為質地堅硬之金屬械具，如持有行兇，客
    觀上足以危害他人生命、身體之安全，自屬兇器無訛。核被
    告所為，係犯刑法第321 條第1 項第2 款、第3 款之加重竊
    盜罪。被告與同案被告游明宏（綽號「阿宏」）間，就上開
    犯罪之實行，有犯意聯絡及行為分擔，應論以共同正犯。爰
    審酌被告與同案被告游明宏（綽號「阿宏」）共同攜帶兇器
    ，破壞被害人住處鐵窗欄杆侵入竊盜，竊得價值共15萬至20
    萬元之飾品，造成被害人損害非小，以及犯後坦承犯行，態
    度良好等一切情狀，量處如主文所示之刑，以示警懲。至於
    千斤頂1 支，為被告所有，係供上開竊盜犯行所用之物，業
    據被告供明在卷（見本院卷第12頁），應依刑法第38條第1
    項第2 款之規定宣告沒收，併予敘明。
據上論斷，應依刑事訴訟法第273 條之1 第1 項、第299 條第1
項前段，刑法第28條、第321 條第1 項第2 款、第3 款、第38條
第1項第2款，刑法施行法第1 條之1 ，判決如主文。
本案經檢察官王巧玲到庭執行職務
中    華    民    國    98    年    5     月    15    日
                  刑事第二庭法  官  劉育琳
以上正本證明與原本無異。
如不服本判決應於收受判決後10日內向本院提出上訴書狀，並應
敘述具體理由；其未敘述上訴理由者，應於上訴期間屆滿後20日
內向本院補提理由書 (均須按他造當事人之人數附繕本)「 切勿
逕送上級法院」。
                            書記官  朱宮瑩
中    華    民    國    98    年    5     月    15    日
附錄本案論罪科刑法條之依據：
中華民國刑法第321條第1項第2款、第3款
（加重竊盜罪）
犯竊盜罪而有左列情形之一者，處 6 月以上、 5 年以下有期徒
刑：
一、於夜間侵入住宅或有人居住之建築物、船艦或隱匿其內而犯
之者。
二、毀越門扇、牆垣或其他安全設備而犯之者。
三、攜帶兇器而犯之者。
四、結夥三人以上而犯之者。
五、乘火災、水災或其他災害之際而犯之者。


司法院資訊處製作；財團法人民間司法改革基金會備份。
